【裁判字號】    90,易,317
【裁判日期】    900227
【裁判案由】    竊盜
【裁判全文】
臺灣高雄地方法院刑事判決                            九十年度易字第三一七號
    公訴人  臺灣高雄地方法院檢察署檢察官
    被  告  甲○○
右列被告因竊盜案件，經檢察官提起公訴（八十九年度偵字第二七八三九號），本院
判決如左：
    主  文
甲○○侵占離本人所持有之物，處罰金壹仟貳佰元，如易服勞役以參佰元折算壹日。
    事  實
一、甲○○於民國八十九年十二月六日前後，在高雄縣市某不詳地點，拾得原係乙○
    ○所有，於八十九年十二月三日在高雄市三民區○○○路一四七號前，連同機車
    被不詳姓名之人竊走之ＺＩＥ─四一一號機車車牌一面後，竟萌自己不法所有之
    意圖，將已脫離乙○○本人持有之前開機車車牌侵占入己，並將之改懸掛在其平
    日騎乘之引擎號碼ＥＴ六七二三七０號、原車牌號碼ＸＬＬ─四０二號輕型機車
    上使用。嗣於同年月九日二十一時許，甲○○騎乘該機車行經高雄市○○區○○
    路與復興路交岔路口時，為警當場查獲。
二、案經高雄市政府警察局移送臺灣高雄地方法院檢察署檢察官偵查起訴。
    理  由
一、訊據被告甲○○固不否認於八十九年十二月九日二十一時許，為警當場查獲其騎
    乘懸掛ＺＩＥ─四一一號機車車牌之引擎號碼ＥＴ六七二三七０號、原車牌號碼
    ＸＬＬ─四０二號輕型機車等情，惟矢口否認有何侵占離本人所持有物之犯行，
    辯稱：前開ＺＩＥ─四一一號機車車牌不知道怎麼來的，也不知道何時被調換車
    牌，但在八十九年十二月八日伊機車有遭人破壞云云。經查：前開ＺＩＥ─四一
    一號機車車牌，確係被害人乙○○所有，並於八十九年十二月三日在高雄市三民
    區○○○路一四七號前，連同機車被不詳姓名之人竊走等節，業經被害人乙○○
    於警訊時指訴綦詳，並有贓物認領保管收據、車輛竊盜、車牌失竊資料個別查詢
    報表─查詢車輛認可資料各一紙在卷可稽，被告雖以前揭情詞置辯，並提出其所
    有之引擎號碼ＥＴ六七二三七０號、原車牌號碼ＸＬＬ─四０二號輕型機車遭人
    破壞之現狀照片五幀，用以佐證其辯詞，惟其既自承並無與人結怨、該機車未曾
    借予他人使用，且衡諸常理，破壞他人機車欲行竊之人，亦不致於耗費精神另將
    其下手破壞、行竊之機車車牌調換，其機車遭他人破壞一節，尚不足作為對其有
    利之認定，加以被告係騎乘該機車時為警查場查獲，其辯稱不知車牌遭調換，亦
    與常理有違而難採信，是應足認被告確有前揭侵占犯行，自應由本院依法加以論
    科。
二、核被告甲○○所為係犯刑法第三百三十七條之侵占離本人所持有之物罪。爰審酌
    被告之犯罪動機、目的、手段，與生活狀況、品行、智識程度，雖於本院審理時
    飾詞卸責，否認犯行，惟所生危害尚非重大等一切情狀，量處如主文所示之刑，
    並諭知罰金如易服勞役之折算標準，以示儆懲。
據上論斷，應依刑事訴訟法第二百九十九條第一項前段，刑法第三百三十七條、第四
十二條第二項，罰金罰鍰提高標準條例第一條前段、第二條，判決如主文。
本案經檢察官張啟祥到庭執行職務。
中      華      民      國    九十      年      二      月    二十七    日
                                臺灣高雄地方法院刑事第七庭
                                  法  官  劉傑民
右正本證明與原本無異。
如不服本判決，應於判決送達後十日內，向本院提出上訴狀。
                                  書記官  林豐富
中      華      民      國    九十      年      二      月    二十七    日
附錄本案判決科刑法條：
刑法第三百三十七條：
意圖為自己或第三人不法之所有，而侵佔遺失物、漂流物或其他離本人所持有之物者
，處五百元以下罰金。


司法院資訊處製作；財團法人民間司法改革基金會備份。
